

Currículo

# Datos personales

- Ariathna León Barrios
- aribarrios2004@gmail.co m
- **J** 967172148
- San Marcos #1024 1000000 Arica, Chile
- 苗 11 de junio de 2004
- O Arica
- Qブ Mujer
- Chilena

## **Habilidades**

Trabajo en equipo

Adaptabilidad •••••

Organización del •••••
espacio

Lengua de señas •••••
chilena

Amabilidad ••••

Responsabilidad ••••

## Perfil

Mi objetivo laboral es sumar experiencias para un futuro y a la vez crear mis propios ingresos, cuento con documentación para trabajar desde notaría. Soy una persona con iniciativa y motivación, con capacidad de aprendizaje rápido. Me caracterizo por mi responsabilidad y tener cortesía al momento de interactuar con personas. Tengo mis principios claros, el respeto es la base de toda comunicación.

## **Formación**

mar 2009 - nov 2021 Educación media

The azapa valley school, Arica

# Experiencia

jul 2021 - oct 2021

#### Asistente

Cesar Miguel, Arica

- Compra y distribución de víveres a trabajadores.
- Mantenimiento de la oficina.
- Revisión de documentos vigentes.

jun 2020 - jun 2020

#### Cajera

Arica

 Tengo experiencia de cajera en local de comida en las "ramadas chilenas" realizadas para el 7 de junio.

# **Idiomas**

Inglés Alto

**Español** Fluído

# Pasatiempos e intereses

- Danza
- Cocina
- Filosofía

# Certificados

presente

#### TOEFL

· Nivel B2- superior